臺灣臺北地方法院小額民事判決
110年度北小字第5259號
原      告  吳耀中  

被      告  唐承龍  


            林芸慈  


上列當事人間請求損害賠償事件，於中華民國111年1月24日言詞
辯論終結，本院判決如下：
　　主      文
被告應給付原告新臺幣壹仟參佰陸拾元，及被告乙○○自民國一百
一十年十月二十八日起、被告甲○○自民國一百一十年十一月七日
起，均至清償日止，按年息百分之五計算之利息。
原告其餘之訴駁回。
訴訟費用由被告負擔新臺幣壹佰元，餘新臺幣玖佰元由原告負擔
。
本判決原告勝訴部分得假執行；但被告如以新臺幣壹仟參佰陸拾
元為原告預供擔保後，得免為假執行。
原告其餘假執行之聲請駁回。
    事實及理由要領
一、原告起訴主張：被告乙○○於民國110年10月5日18時3分許，
    牽行車號000-0000號普通重型機車，於臺北市大安區和平東
    路1段與師大路口處，因違規紅燈右轉，適被告甲○○騎乘車
    號000-0000號普通重型機車沿和平東路1段西向東直行於第4
    車道，因未注意車前狀況，且於右轉彎專用之交叉路口占用
    最外側轉彎專用車道行駛，被告乙○○因而與被告甲○○所駕駛
    之上開機車發生碰撞，被告甲○○之機車又撞及停放於和平東
    路1段處、原告所有之車號000-0000之普通重型機車（下稱
    系爭車輛），致原告所有系爭車輛受損，原告因修復系爭車
    輛而支出費用共計新臺幣（下同）13,600元，爰依侵權行為
    損害賠償關係起訴等語，並聲明：被告應給付原告13,600元
    及自起訴狀繕本送達翌日起至清償日止，按年息5%計算之利
    息；願供擔保，請准宣告假執行。
二、被告均以：對原告主張沒意見，但零件應折舊等語置辯。
三、原告主張被告於上開時地發生交通事故，致撞及原告所有之
    系爭車輛而受損，經原告花費13,600元之事實，業據提出道
    路交通事故當事人登記聯單、道路交通事故現場圖、車損照
    片、駕駛執照、行車執照、估價單等件影本為證，並經本院
    依職權調閱臺北市政府警察局交通警察大隊函送本件車禍肇
    事案相關資料在卷可稽，且為被告所不爭執，應認原告之主
    張為真實。
四、按因故意或過失，不法侵害他人之權利者，負損害賠償責任
    、汽車、機車或其他非依軌道行駛之動力車輛，在使用中加
    損害於他人者，駕駛人應賠償因此所生之損害。但於防止損
    害之發生，已盡相當之注意者，不在此限，民法第184條第1
    項前段、第191條之2分別定有明文。查依前述警察大隊函送
    之車禍肇事案相關資料所示，堪認本件事故乃肇因於被告乙
    ○○駕車於紅燈時右轉，及被告甲○○未注意車前狀況，且於右
    轉彎專用之交叉路口，直行車占用最外側轉彎專用車道之過
    失，揆諸前揭規定，被告自均應就本件事故負損害賠償責任
    。
五、又按物被毀損時，被害人除得依民法第196條請求賠償外，
    並不排除民法第213條至第215條之適用。又依上開規定請求
    賠償物被毀損所減少之價額，得以修復費用為估定之標準，
    但以必要者為限（例如：修理材料以新品換舊品，應予折舊
    ），最高法院77年度第9次民事庭會議決議參照。衡以系爭
    重機有關零件部分之修復，既以新零件更換被損害之舊零件
    ，則在計算損害賠償額時，自應將零件折舊部分予以扣除。
    而依行政院所發布之固定資產耐用年數表及固定資產折舊率
    表，機器腳踏車之耐用年數為3年，依定率遞減法每年應折
    舊536/1000，其最後1年之折舊額，加歷年折舊累積額，總
    和不得超過該資產成本原額之10分之9，是其殘值為10分之1
    。並以1年為計算單位，其使用期間未滿1年者，按實際使用
    之月數相當於全年之比例計算之，不滿1月者，以1月計算之
    。查系爭車輛因本件車禍事故之修繕費用為13,600元，而系
    爭車輛係於102年9月出廠領照使用，亦有原告所提出之行車
    執照在卷足憑，則至110年10月5日發生上開車禍事故之日為
    止，系爭車輛已實際使用已逾8年2月，是原告所有系爭車輛
    使用已逾3年耐用年限，故本件零件部分僅得請求10分之1價
    額。又該車必要之修繕費用均為零件費用之損害，有原告所
    提估價單各1紙存卷可憑，於該車零件費用扣除折舊後之費
    用應為1,360元（13,600×1/10），故原告向被告請求車輛修
    復費用1,360元，應予准許，逾此範圍，為無理由。
六、綜上所述，原告依據侵權行為損害賠償之法律關係，請求被
    告給付1,360元，及自起訴狀繕本送達被告之翌日即被告乙○
    ○自110年10月28日起、被告甲○○自110年11月7日起，均至清
    償日止，按年息百分之5計算之利息範圍內為有理由，應予
    准許。逾此數額之請求，則無理由，應予駁回。又此部分之
    訴既經駁回，原告假執行之聲請即失所附麗，自應併予駁回
    。
七、本件原告勝訴部分係小額程序為被告敗訴之判決，依民事訴
    訟法第436條之20規定，應職權宣告假執行。並依同法第392
    條第2項規定，依職權宣告被告如預供擔保後，得免為假執
    行。
八、本件訴訟費用額，依後附計算書確定如主文所示金額。 
中　　華　　民　　國　　111 　年　　2 　　月　　14　　日
                  臺灣臺北地方法院臺北簡易庭
                              法  官　李宜娟
以上正本係照原本作成。 
如不服本判決，應於判決送達後20日內向本庭提出上訴狀。（須
按他造當事人之人數附繕本） 如委任律師提起上訴者，應一併
繳納上訴審裁判費。
中　　華　　民　　國　　111 　年　　2 　　月　　14　　日
                              書記官　官逸嫻 
附錄：
一、民事訴訟法第436條之24第2項：
    對於小額程序之第一審裁判上訴或抗告，非以其違背法令為
    理由，不得為之。
二、民事訴訟法第436條之25：
    上訴狀內應記載上訴理由，表明下列各款事項：
    (一)原判決所違背之法令及其具體內容。
    (二)依訴訟資料可認為原判決有違背法令之具體事實。
三、民事訴訟法第436條之32條第2項：
    第438條至第445條、第448條至第450條、第454條、第455條
    、第459條、第462條、第463條、第468條、第469條第1款至
    第5款、第471條至第473條及第475條第1項之規定，於小額
    事件之上訴程序準用之。 

      計    算    書
項        目             金  額（新臺幣）        備  註
第一審裁判費             1,000元
合        計             1,000元
訴訟費用由被告負擔100元（1,360/13,600×1,000）、原告負擔9
00元（1,000-100）。